【裁判字號】    89,易,364
【裁判日期】    890802
【裁判案由】    賭博
【裁判全文】
臺灣苗栗地方法院刑事判決                          八十九年度易字第三六四號
    公  訴  人  臺灣苗栗地方法院檢察署檢察官
    被      告  甲○○
    被      告  丙○○
    被      告  丁○○
    被      告  乙○○
    被      告  戊○○
右列被告因賭博案件，經檢察提起公訴（八十九年度偵字第七四０號），本院判決如
左：
    主  文
丙○○、甲○○共同以賭博為常業，丙○○處有期徒刑肆月、甲○○處有期徒刑參月
，如易科罰金均以佰元折算壹日。
戊○○連續在公眾得出入之場所賭博財物，處罰金肆仟元，如易服勞役以佰元折算
壹日。
乙○○在公眾得出入之場所賭博財物，處罰金壹仟元，如易服勞役以佰元折算壹日
。
丁○○無罪。
扣案之電動賭博機具柒台（含ＩＣ板柒塊）、賭資新台幣肆仟捌佰參拾元均沒收。
    事  實
一、丙○○與甲○○係夫妻原於苗栗縣公館鄉向陽三十二號公眾得出入場所開設協盛
    超商，嗣於民國八十九年一月中旬起（起訴書誤繕為八十八年一月十五日起）設
    置電動機具彈珠檯二台、頑皮阿新檯二台、麻將檯乙台、車馬炮檯二台等計七台
    。斯時起，丙○○、甲○○二人共同基於賭博之概括犯意聯絡及行為分擔，連續
    在上述公眾得出入之商店內，以前揭電動機具七台，供不特定之人賭博財物，賭
    法為賭客以新台幣（下同）十元換取投入前述機具，如押中，可依押中之倍數贏
    得若干倍之分數，並可依所得分數以一定比例計算積分後，由丙○○或甲○○負
    責洗分並換取置於協盛超商等值獎品予賭客，或應賭客要求兌換現金，如未押中
    ，賭注則歸上揭機具，由丙○○、甲○○所贏得，二人並以之為常業，恃以營生
    。又賭客戊○○基於賭博之概括犯意，於八十九年二月四日起至二月九日連續數
    次至前揭協盛超商賭玩前述麻將檯機具，嗣於八十九年二月九日十六時二十分許
    ，適有賭客乙○○、戊○○在場賭玩時，為警在上址查獲，並扣得電動賭博機具
    七台（含ＩＣ板）、賭資四千八百三十元。
二、案經苗栗縣警察局通霄分局報請臺灣苗栗地方法院檢察署檢察官偵查起訴。
        理      由
一、訊據被告丙○○、甲○○於本院審理時固坦承於上述協盛超商擔任實際負責人及
    洗分員之事實，被告乙○○、戊○○於本院訊問時亦均坦承有在場打玩前揭電動
    機具之事實，且戊○○於本院審理時並坦承於八十九年二月四日至二月九日，共
    至協盛超商打玩前揭電動機具兩、三次之事實，惟其等均矢口否認有何賭博犯行
    ，辯稱：所得分數只能打到完或換取獎品，不能兌換現金云云。然查，右揭事實
    ，業據被告乙○○、甲○○於警訊中供承：打玩所得分數有兌換現金等語不諱（
    見台灣苗栗地方法院檢察署八十九年度偵字第四０七號偵查卷第六頁背面、第九
    頁背面），其中乙○○於本院調查時仍迭稱：有兌換現金等語明確（見本院八十
    九年六月十二日之訊問筆錄），互核其等供述情節大致相符，復有前揭查獲之物
    扣案可資佐證，參諸被告乙○○、甲○○與其餘被告丙○○、戊○○等人並無仇
    怨，所言自無攀誣之虞，又其等所為係對己不利之供述，若非事實，何以自陳不
    諱，故堪認其等上揭於警訊、本院調查中之自白為真實，足以採信，其等事後翻
    異前供，無非圖卸、迴護之舉，被告丙○○、戊○○空言否認，亦為飾詞，均不
    可取。第查，打玩前開電動賭博機具所得分數，得因賭客硬性要求而兌換現金，
    已如前認定，則合於此種情形之賭客當非可得特定，蓋一般人均可能硬性要求兌
    換現金，是以仍屬與不特定人賭博財物，是為賭博行為無疑。再查，扣案之電動
    賭博機具多達七台，扣得賭資分別高達四千八百三十元，且有專門店面加以擺設
    ，則被告徐裕勝、甲○○予以經營，明顯恃以營生，以之為常業，縱其等另有職
    業，殊不影響其亦以此營生之情況，故被告甲○○雖辯稱：另於台北有職業云云
    ，並無解於罪責。綜上事證明確，被告等人犯行均堪以認定。
二、核被告丙○○、甲○○二人，係犯刑法第二百六十七條之常業賭博罪。被告二人
    間有犯意聯絡及行為分擔，為共同正犯；公訴人認被告丙○○、甲○○係犯刑法
    第二百六十八條後段之意圖營利聚眾賭博罪嫌，容有所誤，起訴法條應予變更。
    被告戊○○所為，係犯刑法第二百六十六條第一項之賭博罪，其先後多次賭博犯
    行，時間緊接，方法相同，觸犯構成要件相同之罪名，顯係基於概括犯意為之，
    為連續犯，依刑法第五十六條之規定，以一罪論，並加重其刑。被告乙○○所為
    ，係犯刑法第二百六十六條第一項之賭博罪。爰審酌被告丙○○、甲○○不思正
    途營利，擺設電動賭博機具，查扣之賭資亦高達四千八百多元，惡性非輕，而供
    他人賭玩電動賭博機具，二人所為易使他人耽溺其中，助長賭風，對社會風氣產
    生不良影響，唯被告甲○○僅假日始回協盛超商經營，不法行為時間較被告丙○○短少，及被告即賭客戊○○、乙○○等二人不從事正當休閒，反賭玩電動賭博
    機具，及其等犯罪之目的、手段及犯罪後到庭均飾詞否認，顯不知悔悟等一切情
    狀，分別量處如主文所示之刑，並就被告丙○○、甲○○部分諭知易科罰金之折
    算標準，其餘被告戊○○、乙○○部分均諭知易服勞役之折算標準。
三、扣案之電動賭博機具七台（含ＩＣ板七塊）及自前揭電動賭博機具查獲之現金四
    千八百三十元，核係當場賭博之器具及在賭檯之財物，應依刑法第二百六十六條
    第二項之規定，併予宣告沒收。至於查扣之監視器鏡頭一台，為被告否認為供本
    案所用或預備或所得之物，茲因查無其他積極證據足認該等物品係供本案所用或
    預備所用或所得之物，故不予宣告沒收，附此敘明。
四、被告戊○○除八十九年二月九日之賭博犯行以外餘如事實欄所載其餘時日之賭博
    犯行，雖未據檢察官起訴，為此部分與其起訴論罪部分，有實質上一罪關係，為
    起訴效力所及，基於審判不可分原則，本院自得併與審理，附此敘明。
乙、無罪部分：
一、公訴意旨另以：被告丁○○係同案被告丙○○、甲○○支付薪水，聘請其於假日
    時至苗栗縣公館鄉向陽三十二號之「協盛超商」負責為賭客洗分、換取現金，香
    菸等禮品之工作，平日則由被告丙○○、甲○○夫婦為之，於八十九年二月九日
    下午四時二十分許適有被告乙○○、戊○○等賭客在上址賭博財物時，當場為警
    查獲，始知悉上情。因認被告丁○○犯有刑法第二百六十八條後段意圖營利聚眾
    賭博罪嫌。
二、按犯罪事實應依證據認定之，無證據不得推定其犯罪事實；又被告之自白，非出
    於強暴、脅迫、利誘、詐欺、違法羈押或其它不正方法，且與事實相符者，得為
    證據；刑事訴訟法第一百五十四條、第一百五十六條第一項有明文規定。
三、公訴意旨認被告丁○○有上揭賭博之事實，無非係以被告自白及查扣有前揭之電
    動機具及賭資等物為論據。惟查，被告丁○○於本院調查及審理時即堅詞否認有
    此情事，辯稱：伊不會洗分，伊是丙○○夫婦僱用平日在車行幫忙洗車，八十九
    年二月九日當日，是丙○○要伊至協盛超商幫忙包水果，乙○○要伊洗分，因伊
    不會洗分，老闆娘甲○○替乙○○洗分後，請伊拿一千元給乙○○等語。經查，
    被告丙○○於本院審理自承，被告丁○○是伊僱用至車行幫忙洗車的，那日即八
    十九年二月九日因店裏太忙，所以臨時請被告丁○○到店裏幫忙包水果，被告丁○○並不會洗分等語（見本院八十九年六月十二日之訊問筆錄、八十九年七月十
    九日之審理筆錄），另被告甲○○於本院審理時亦自承當日確實是由伊替乙○○
    洗分的，是伊太忙才請丁○○拿一千元給乙○○，丁○○不會洗分等語（見本院
    八十九年六月十二日之訊問筆錄、八十九年七月十九日之審理筆錄），被告乙○○於本院審理時亦坦承確由被告甲○○替其洗分等語（見本院八十九年七月十九
    日之審理筆錄），則被告丁○○上揭辯稱，顯非虛妄，是其於警偵訊中之自白，
    容有疑問，被告丁○○於警偵訊中之自白堪疑，無從認定與事實相符，自不得採
    為證據。被告丁○○之自白既有所瑕疵，則雖警查獲當日伊有在協盛超商服務，
    並無從直指被告有何賭博犯行。此外，復查無其他積極證據足認被告丁○○有上
    開公訴意旨所指犯行，應認不能證明被告犯罪，依法應為被告丁○○無罪之諭知
    。
據上論斷，應依刑事訴訟法第二百九十九條第一項前段、第三百條、第三百零一條第
一項，刑法第二十八條、第二百六十七條、第五十六條、第二百六十六條第一項前段
、第二項、第四十一條、第四十二條第二項，罰金罰鍰提高標準條例第一條前段、第
二條，判決如主文。
本案經檢察官戴瑞麒到庭執行職務
中      華      民      國    八十九    年      八      月      二      日
                                    臺灣苗栗地法院刑事庭
                                        審判長法  官  周  淡  怡
                          法  官  陳  鴻  斌
                                              法  官  林  靜  雯
右正本證明與原本無異。
如不服本判決，應於判決送達後十日內向本院提出上訴狀( 應附繕本 )。
                                                書記官   李坤益
中    華    民    國   八十九    年    八    月     八     日
附錄：
刑法第二百六十七條、第二百六十六條第一項
刑法第二百六十七條
以賭博為常業者，處二年以下有期徒刑，得併科一千元以下罰金。
刑法第二百六十六條第一項
在公共場所或公眾得出入之場所賭博財物者，處一千元以下罰金。但以供人暫時娛樂
物為賭者，不在此限。（罰金部分已提高為十倍）。


司法院資訊處製作；財團法人民間司法改革基金會備份。
